【裁判字號】    97,易,804
【裁判日期】    970630
【裁判案由】    竊盜
【裁判全文】
臺灣臺南地方法院刑事判決               97年度易字第804號
公  訴  人  臺灣臺南地方法院檢察署檢察官
被      告  丙○○
                    （現因本案羈押於臺灣臺南看守所）
上列被告因竊盜案件，經檢察官提起公訴（97年度偵字第7211號
），本院依簡式審判程序判決如下：
    主  文
丙○○竊盜，累犯，處有期徒刑伍月，如易科罰金，以新臺幣壹
仟元折算壹日。
    事  實
一、丙○○前有多次前科，最近一次係於民國95年間因施用毒品
    案件，經本院以95年度訴字第952 號刑事判決判處有期徒刑
    10月確定，經依中華民國96年罪犯減刑條例減刑為有期徒刑
    5 月，於96年9 月16日因縮短刑期執行完畢。
二、丙○○基於意圖為自己不法所有，於97年5 月8 日凌晨5 時
    許，騎乘車牌號碼UWY-999 號輕型機車，進入臺南縣麻豆鎮
    ○○里○○路○ 段128 號由甲○○所經營無人居住之「昱成
    汽車修護廠」內，徒手竊取甲○○所有置放於該處之馬自達
    汽車變速箱1 個【價值約新臺幣（下同）15,000元】，竊取
    得手後置於上開機車之腳踏板上，並騎乘該機車四處尋找舊
    貨商欲變賣現金花用，嗣於同日上午11時30分許，在臺南縣
    西港鄉西港村曾文溪東側堤防道路，適遭臺南縣警察局佳里
    分局線上巡邏員警發現當場逮捕。
三、案經甲○○訴由臺南縣警察局佳里分局報請臺灣臺南地方法
    院檢察署檢察官偵查起訴。
    理  由
一、程序方面─
  (一)按除簡式審判程序、簡易程序及刑事訴訟法第376 條第1 款
    、第2 款所列之罪之案件外，第一審應行合議審判；另除被
    告所犯為死刑、無期徒刑、最輕本刑為3 年以上有期徒刑之
    罪或高等法院管轄第一審案件者外，於法院行準備程序進行
    中，被告先就被訴事實為有罪之陳述時，審判長得告知被告
    簡式審判程序之旨，並聽取當事人、代理人、辯護人及輔佐
    人之意見後，裁定進行簡式審判程序，刑事訴訟法第273 條
    之1 第1 項及第284 條之1 分別定有明文。本件被告丙○○
    所為刑法第320 條第1 項竊盜罪，除係犯死刑、無期徒刑、
    最輕本刑為3 年以上有期徒刑以外之罪，亦為刑事訴訟法第
    376 條第2 款所規定之案件，其於本院以獨任法官行準備程
    序中就被訴事實為有罪之陳述，經告知簡式審判程序之旨，
    並聽取公訴人、被告之意見後，本院認為適宜進行簡式審判
    程序。
  (二)簡式審判程序之證據調查，不受刑事訴訟法第159 條第1 項
    、第161 條之2 、第161 條之3 、第163 條之1 及第164 條
    至第170 條規定之限制，亦為同法第273 條之2 所明文。是
    此，卷附相關證據，本院均可採為證據，先此敘明。
二、認定犯罪事實所憑證據及理由─
  (一)上開犯罪事實，迭據被告丙○○於司法警察調查、檢察官偵
    訊、聲羈期日及本院審理時供承不諱（參警卷第2 頁至第 5
    頁，偵查卷第11頁至第12頁，本院97年5 月8 日聲羈庭及本
    院97年5 月29日準備程序及審判筆錄），核與證人即告訴人
    甲○○於司法警察調查中所指訴情節大致相符（參警卷第 6
    頁至第7 頁），並有贓物認領保管單及被竊物品照片6 幀在
    卷可憑（警卷第13頁、第20頁至第22頁），被告自白核與事
    實相符，可以採信。
  (二)綜上所述，本件事證明確，被告犯行洵堪認定，應依法論科
    。
三、論罪科刑之理由─
  (一)核被告所為，係犯刑法第320 條第1 項普通竊盜罪。
  (二)被告有事實欄所載之科刑執行紀錄，有臺灣高等法院被告前
    案紀錄表在卷可查，其於執行完畢後5 年內故意再犯本件有
    期徒刑以上之罪，為累犯，應依刑法第47條第1 項規定加重
    其刑。並依法先加後減之。
  (三)本院審酌被告甫於97年間因竊盜案件，經本院以97年度易字
    第194 號刑事判決判處有期徒刑9 月，因現上訴臺灣高等法
    院臺南分院審理中，竟不思以正當方式謀取財物，再度竊取
    他人物品之，冀得不法之財物，行為實屬不該，惟念其於本
    院審理時坦承犯行，態度尚佳，所竊財物已發還告訴人，有
    卷附贓物認領保管單在卷可參等一切情狀，量處如主文所示
    之刑，並審酌被告之無業、學歷為高職肄業、經濟狀況勉持
    等情（參警卷第1 頁所示被告教育程度、家庭經濟狀況及職
    業欄之記載），認其易科罰金之折算標準以新臺幣1,000 元
    折算1 日為適當。
  (四)偵查檢察官雖認被告前已多次前科，出獄未久即因竊盜案件
    經本院判處徒刑，短期內仍再犯本案竊盜犯行，顯見其無悔
    改之意，並伺機犯案等情，請求判處被告有期徒刑9 月，本
    院認被告前雖有多次前科，甚因竊盜案件審理中，竟再犯本
    案竊盜犯行，固屬不該，惟念其於警、偵訊及本院審理中均
    承認所為，態度良好，繼審及所竊取財物價值非鉅，審此諸
    情，認偵查檢察官所請求之刑度，尚屬過重，併此敘明。
四、適用之法律─
  (一)刑事訴訟法第299 條第1 項前段、第273 條之1 第1 項。
  (二)刑法第320 條第1 項、第47條第1 項、第41條第1 項前段。
  (三)刑法施行法第1 條之1 第1 項、第2 項前段。
本案經檢察官乙○○到庭執行職務。
中    華    民    國    97    年    6     月    30    日
                      刑事第十三庭  法  官  張維君
以上正本證明與原本無異。
如不服本判決應於收受本判決後10日內向本院提出上訴書狀，並
應敘述具體理由。如未敘述上訴理由者，應於上訴期間屆滿後20
日內向本院補提理由書狀（均須按他造當事人之人數附繕本）「
切勿逕送上級法院」。
                                    書記官  黃傳鈞
中    華    民    國    97    年    6     月    30    日
附錄  本判決論罪科刑法條：
刑法第320條第1項：
意圖為自己或第三人不法之所有，而竊取他人之動產者，為竊盜
罪，處 5 年以下有期徒刑、拘役或 5 百元以下罰金。


司法院資訊處製作；財團法人民間司法改革基金會備份。
